臺灣桃園地方法院刑事裁定
111年度毒聲字第1420號
聲  請  人  臺灣桃園地方檢察署檢察官
被      告  邱志鴻


上列聲請人因被告毒品危害防制條例案件，聲請將被告送觀察、
勒戒（111年度毒偵字第4911號），本院裁定如下：
    主  文
邱志鴻施用第一級毒品，應送勒戒處所觀察、勒戒，其期間不得
逾貳月。
    理  由
一、聲請意旨略以：被告邱志鴻基於施用第一級毒品之犯意，於
    民國111年7月24日晚間8時許，在其桃園市○○區○○○街00號住
    處內，以針筒注射方式，施用第一級毒品海洛因1次。爰依
    毒品危害防制條例第20條第1項、觀察勒戒處分執行條例第3
    條第1項規定，聲請裁定將被告送勒戒處所觀察、勒戒等語
    。
二、犯毒品危害防制條例第十條之施用毒品罪者，檢察官應聲請
    法院裁定，令被告入勒戒處所觀察、勒戒，其期間不得逾二
    月，毒品危害防制條例第20條第1項定有明文。
三、被告邱志鴻於聲請書所載之時、地，施用第一級毒品海洛因
    乙節，業據被告於警詢及檢察事務官詢問時坦承不諱，且其
    為警查獲時所採集之尿液檢體，經送檢驗確呈嗎啡、可待因
    陽性反應，此有台灣檢驗科技股份有限公司報告編號：UL/2
    022/00000000濫用藥物檢驗報告、桃園市政府警察局保安警
    察大隊真實姓名與尿液、毒品編號對照表等在卷可稽，是被
    告上開施用第一級毒品之行為，堪以認定。又被告未曾因施
    用毒品案件經法院裁定送觀察、勒戒（僅曾經臺灣臺北地方
    檢察署檢察官以104年度毒偵字第4320號為附命完成戒癮治
    療之緩起訴處分確定且未經撤銷，惟並不影響其未曾接受觀
    察、勒戒之事實），此有臺灣高等法院被告前案紀錄表附卷
    為憑，依上開規定，應令其入勒戒處所觀察、勒戒。
四、聲請意旨另敘明被告前因施用毒品案件經本院以109年度審
    簡字第893號判決處有期徒刑6月，緩刑2年，緩刑期間付保
    護管束，並應自費前去醫療機構接受戒癮治療至完成醫囑所
    定之療程為止，及應依觀護人指示之方式將醫囑及就診情形
    陳報觀護人在案，惟被告因未能遵期向觀護人報到執行保護
    管束、未完成戒癮治療等事由，經本院以111年度撤緩字第2
    06號裁定撤銷上開緩刑確定，現等待入監執行原宣告之刑，
    難認被告有心戒除毒癮，無從再予被告從事戒癮治療之餘地
    等語。本院審核卷內事證，認此部分聲請意旨之主張為有理
    由，則檢察官未為附命完成戒癮治療之緩起訴處分，逕向本
    院聲請將被告送觀察、勒戒，自難認有何裁量權濫用或不當
    之情形。從而，檢察官聲請裁定將被告送勒戒處所觀察、勒
    戒，於法並無不合，應予准許。
五、依毒品危害防制條例第20條第1項，觀察勒戒處分執行條例
    第3條第1項，裁定如主文。
中　　華　　民　　國　　111 　年　　10　　月　　18　　日
                  刑事第二十庭  法　官　陳布衣

以上正本證明與原本無異。
如不服本裁定，應於裁定送達後5 日內向本院提出抗告狀。
　　　　　　　　　　　　　　　書記官　蔡昌霖 
中　　華　　民　　國　　111 　年　　10　　月　　19　　日